ACORDAO-COMPLETO-2551623

ACÓRDÃO DE RELAÇÃO

ACÓRDÃO DE RELAÇÃO 2024/2022 ATA 35/2022 - PLENÁRIO

Acórdão 2024/2022-TCU-Plenário
VISTOS e relacionados estes autos representação formulada pela empresa SGHN - Higienização Têxtil e Nutrição Hospitalar Ltda. a respeito de possíveis irregularidades no Pregão 17/2022 promovido pelo Hospital Naval Marcílio Dias, com valor homologado de R$ 344.000,00, cujo objeto é a contratação de empresa especializada para prestação de serviços de processamento de roupas utilizadas nos serviços de saúde, com o fornecimento de materiais e insumos necessários à execução dos serviços, incluindo a manutenção preventiva e corretiva dos equipamentos da lavanderia.
Considerando que foram alegadas as seguintes ocorrências apontadas como irregulares em relação à licitação:
	a) a licitante vencedora, Ferlim Serviços Técnicos Ltda., teria participado do certame representada pela matriz e apresentou licença de funcionamento sanitário e licença ambiental em nome de filial, conduta vedada pelos itens 9.5 e 9.6 do edital; e
	b) a licença sanitária apresentada não seria válida, uma vez que o serviço de lavanderia autorizado para a empresa pela vigilância sanitária do Município do Rio de Janeiro é o de CAE 9.10.41.4, que trata exclusivamente de lavanderia para uso próprio da firma, sendo vedada a prestação de serviços a terceiros, conforme consulta realizada à Secretaria de Saúde do Município do Rio de Janeiro;
Considerando que a primeira ocorrência foi considerada improcedente, face à jurisprudência do TCU, no sentido de que não há diferença entre a matriz e a filial quanto aos aspectos não-tributários;
Considerando, em relação à segunda ocorrência, que foi realizada a oitiva prévia do Hospital Naval Marcílio Dias, bem como da empresa Ferlim Serviços Técnicos Ltda., vencedora do certame, para que se manifestassem sobre a regularidade da prestação dos serviços pela licitante vencedora em razão da possível invalidade da licença sanitária apresentada;
Considerando que a análise realizada pela Selog, por meio da instrução à peça 43 destes autos, acerca das defesas apresentadas em resposta às oitivas, permitiu concluir pela improcedência da alegação de irregularidade em relação à licença sanitária apresentada pela licitante vencedora, em razão de tê-la apresentado em conformidade com a exigência do edital, comprovando ainda, no âmbito de certame, por meio de atestados, possuir capacidade técnica adequada e larga experiência na prestação dos serviços objeto do certame;
Considerando, entretanto, não caber a proposta da unidade técnica de se determinar ao Hospital Naval Marcílio Dias que promova a assinatura do contrato decorrente do certame objeto da presente representação, em razão da sua economicidade, por se tratar de decisão que configuraria interferência do Tribunal na administração da unidade jurisdicionada;
Considerando, ainda, que a assinatura do contrato decorrente do certame em tela mostra-se mais econômica para a Administração que a manutenção da contratação atual, o que demandaria a atuação do Tribunal em caso de persistência injustificada da contratação atualmente vigente;
Os Ministros do Tribunal de Contas da União, reunidos em Sessão do Plenário, ACORDAM, por unanimidade, em:
	a) conhecer da presente representação, por satisfazer os requisitos de admissibilidade previstos no art. 237, inciso VII e parágrafo único, do Regimento Interno do TCU, e no art. 103, § 1º, da Resolução/TCU 259/2014, c/c o art. 113, § 1º, da Lei 8.666/1993, para, no mérito, considerá-la improcedente; 
	b) indeferir a concessão da medida cautelar pleiteada pela representante;
	c) adotar a medida constante do item 1.6.1 abaixo;
	d) dar ciência deste Acórdão, fazendo-o acompanhar da instrução à peça 43 destes autos, ao Hospital Naval Marcílio Dias e à representante;
	e) arquivar os presentes autos, nos termos do art. 169, inciso III, do Regimento Interno do TCU, sem prejuízo de que a Selog monitore a determinação constante do item 1.6.1.
1. Processo TC-Processo 008.246/2022-0 (REPRESENTAÇÃO) 
	1.1. Órgão/Entidade: Hospital Naval Marcílio Dias.
	1.2. Relator: Ministro-Substituto Augusto Sherman Cavalcanti.
	1.3. Representante do Ministério Público: não atuou.
	1.4. Unidade Técnica: Secretaria de Controle Externo de Aquisições Logísticas (Selog) .
	1.5. Representação legal: Marcello Rocha de Luna Freire (66766/OAB-RJ) , representando Ferlim Serviços Técnicos Ltda; 
	1.6. Determinações/Recomendações/Orientações: 
1.6.1. determinar ao Hospital Naval Marcílio Dias que informe ao Tribunal, no prazo de sessenta dias, sobre a eventual contratação decorrente do Pregão 17/2022.

Hospital Naval Marcílio Dias.

ACORDAO-COMPLETO-2558248

Acórdão de Relação 2600/2022 - Plenário

Acórdão de Relação

AUGUSTO SHERMAN

Marcello Rocha de Luna Freire (66766/OAB-RJ), representando Ferlim Serviços Técnicos Ltda;

Não atuou.

REPRESENTAÇÃO (REPR)

Secretaria de Controle Externo de Aquisições Logísticas (Selog).